# 获得积分方，将积分放入什么科目，合同资产吗？

提问人：18086508379 时间：2019-11-05 06:30:14
求助各位：有关积分的业务中，给予积分的一方，会按照公允价值确认为合同负债，那获得积分的一方，需要放到什么什么科目，合同资产吗？

回答人：chenyiwei
新准则下的合同资产，是 “企业已向客户转让商品而有权收取对价的权利，且该权利取决于时间流逝之外的其他因素”。合同资产一般对应于收入，所以你说的情况，取得积分一方不是合同资产。
如果该积分只能在以后购买商品时用于抵扣货款的，则建议作为预付账款或者其他非流动资产列报。